# 收到以存货支付的租金该如何做会计处理

提问人：8484zhao 时间：2011-09-29 13:14:39
遇到一个这样的业务，对于会计处理点疑惑，请大家帮看看 一家企业以对外出租房产为主业，租户以其生产的产品做为租金支付给该企业，那企业账务处理如下（税略了）： 确认租金收入时： 借：应收账款 贷：主营业务收入 收到租户以存货支付的租金时： 借：存货 贷：应付账款 然后应收应付对冲了 借：应收账款 贷：应付账款 存货销售，再做存货销售的销售收入，并结转成本。 问题 1 ：这么会计处理是否有问题？ 问题 2 ：如会计处理无问题，实际上感觉收入是否给虚增了一块，其业务实际上就是租金的收入，其收到实物时确认收入是否恰当

回答人：chenyiwei
应当没有重大问题。

提问人：tony868lamy 时间：2011-10-08 11:22:54
回复 8484zhao 的帖子
建议：综合考虑该类租赁及采购业务（*出租房产并换取承租方所生产的货物）是否具有商业实质（符不符合商业逻辑？），涉及关联方交易的还需进一步关注其交易定价的合理性。如果确实具有商业实质，出租方应计的收入总额就是2.2（ 1 万实物租金收入，1.2万实物销售收入），只需要在附注中充分披露收入构成及类别就行了。

回答人：chenyiwei
当然这里有一个租金和货物中的哪个公允价值更容易可靠确定的问题。另外，需要排除货物风险报酬转移给出租人之后的市场价格变动因素的影响。

回答人：chenyiwei
这个案例中需要关注公允价值的确定，即货物的公允价值是 1 万还是1.2万？如果作价 1 万的货物转手就可以按1.2万元出售，则更大的可能是货物的公允价值就是1.2万。此时租金收入也应按1.2万元计量。

提问人：louise 时间：2018-03-20 13:38:55
陈版，我们碰到一家广告公司，碰到一个做汽车销售的客户，因为没有钱支付广告费 50 万元，双方协商后将 4 辆汽车公允价值 50 万元给了广告公司抵偿债务。广告公司在收到 4 辆汽车后，冲减了应收账款，增加了存货。 问题 1 ：期后，广告公司将 4 辆汽车出售，假设售价为 60 万元，广告公司的会计处理应该为以下哪种？ A.借：银行存款 60 万元 贷：其他业务收入 60 万元 借：其他业务成本 50 万元 贷：存货 50 万元 B.借：银行存款 60 万元 贷：存货 50 万元 其他业务收入 10 万元 C.借：银行存款 60万元 贷：存货 50 万元 营业外收入 10 万元 问题 2 ：期后，广告公司将 4 辆汽车出售，假设售价为 40 万元，广告公司的会计处理应该为以下哪种？ D.借：银行存款 40 万元 贷：其他业务收入 40 万元 借：其他业务成本 50 万元 贷：存货 50 万元 E.借：银行存款 40 万元 资产减值损失-应收坏账 10 万元 贷：存货 50 万元 F.借：银行存款 40 万元 营业外支出 10 万元 贷：存货 50 万元

回答人：chenyiwei
问题 2 ：基于与问题 1 相同的逻辑，应为F。

回答人：chenyiwei
问题 1 ：如果汽车销售对广告公司而言是偶发业务，则应为C。但注意此时汽车不是广告公司的存货，而应列入其他流动资产。